【裁判字號】    90,簡上,53
【裁判日期】    901003
【裁判案由】    賭博
【裁判全文】
臺灣基隆地方法院刑事判決                            九十年度簡上字第五三號
    上  訴  人
    即  被  告  甲○○
右上訴人因賭博案件，不服本院基隆簡易庭九十年度基簡字第二五四號中華民國九十
年五月六日第一審刑事簡易判決（聲請案號：九十年度偵字第一二六三號），提起上
訴，本院管轄之第二審合議庭判決如左：
    主  文
上訴駁回。
    事實及理由
一、本案經審理結果，認第一審判決以被告甲○○所為係犯刑法第二百六十八條之意
    圖營利聚眾賭博罪，量處有期徒刑四月及諭知易科罰金以參佰元折算壹日，扣案
    之六合彩簽單四張均沒收，其認事用法及量刑均無不當，應予維持，並引用第一
    審判決書及檢察官聲請簡易判決處刑書記載之事實、證據及理由。
二、上訴人即被告甲○○上訴意旨雖矢口否認有何意圖營利聚眾賭博之犯行，並辯稱
    ：伊係向綽號「江仔」之男子簽賭，並非組頭云云。惟查，右揭事實，業據被告
    於警訊中坦承不諱，並有六合彩簽單四張扣案可資佐證。被告於偵查中辯稱「
    ... 我是替人簽牌，簽中他們給我吃紅」（見偵查卷第七頁背面），於本院調查
    中則先稱「（問：這些簽單如何來？）這是在作研究，前面三張是參考單，後面
    那一張是我簽的。」、「（問：參考單上為何會寫人名？）這些人（「玲」、「
    游」、「張」等人）說這些號碼不錯是試猜的。」、「（問：那些人向誰何人簽
    ？）他們沒有簽，他們猜了以後，我再選他們猜的號碼向組頭簽。」，復改稱「
    （問：如何向組頭簽？）有時組頭會來喝茶那裡（忠四路三十一號橋下），有時
    我過去他那裡簽。」、「（問：組頭來除了你以外「玲」、「游」、「張」等人
    有無簽？）我簽我的，別人簽別人的。簽單上的人有無向組頭簽我不知道。」（
    見本院九十年八月二十八日訊問筆錄），觀諸被告前後所辯均非一致，是否可採
    ，已非無疑。況扣案簽單四紙中，被告所稱之三紙「參考單」上，於「張」、「
    玲」、「游」等人名之前，除記載號碼外，尚記有簽賭支數，被告竟辯稱僅係他
    人猜測號碼之記載，孰人能信？又本院命警依被告提供「江仔」之年籍資料，通
    知該真實姓名為江丕泰之人接受警詢，江丕泰稱伊並非六合彩組頭，而係向一名
    年約六、七十歲之男子簽賭等情，亦有基隆市警察局第一分局九十年十一日警訊
    筆錄一份在卷可稽，益徵被告所辯要屬事後卸責之詞，不足採信，本件事證已臻
    明確，被告甲○○意圖營利聚眾賭博之犯行洵堪認定。從而，原審判決為無不合
    ，被告上訴求予撤銷云云，為無理由，應予駁回。
據上論斷，應依刑事訴訟法第四百五十五條之一第一項、第三項、第三百六十八條、
第三百七十三條，判決如主文。
本案經檢察官劉嶽承到庭執行職務
中     華     民     國      九十       年      十      月      三      日
                                  臺灣基隆地方法院刑事第三庭
                                      審判長法  官  林 火 炎
                                            法  官  陳 培 仁
                                            法  官  姚 貴 美
右正本證明與原本無異。
本件判決不得上訴。
                                            書記官  施 鴻 均
中     華     民     國      九十       年      十      月      八      日


司法院資訊處製作；財團法人民間司法改革基金會備份。
